臺灣新北地方法院刑事裁定
111年度聲字第1411號
聲  請  人  臺灣新北地方檢察署檢察官
受  刑  人  林俊菁
上列受刑人因犯詐欺等案件，已經判決罪刑確定，聲請人聲請定
其應執行之刑（111年度執聲字第1008號），本院裁定如下：
    主  文
林俊菁所犯如附表編號一至五所示之罪，所處如附表編號一至五
所示之刑，應執行有期徒刑壹年。又犯如附表編號六至八所示之
罪，所處如附表編號六至八所示之刑，應執行拘役捌拾日，如易
科罰金，以新臺幣壹仟元折算壹日。
    理  由
一、聲請意旨略稱：受刑人林俊菁因犯詐欺等案件，先後經判決
    確定如附表，附表編號1至5，應依刑法第53條及第51條第5 
    款，定其應執行之刑；附表編號6至8，應依刑法第53條及第
    51條第6款規定，定其應執行之刑，爰依刑事訴訟法第477 
    條第1項聲請裁定等語。
二、按數罪併罰，有二裁判以上者，依刑法第51條規定，定其應
    執行刑，刑法第53條定有明文。次按「裁判確定前犯數罪者
    ，併合處罰之；數罪併罰，有二裁判以上者，依第51條之規
    定，定其應執行之刑，刑法第50條第1項前段、第53條分別
    定有明文。又被告所犯數罪有二裁判以上時，其所犯各罪是
    否合於數罪併罰規定，『應以各裁判中最初判決確定者為基
    準』，凡在該裁判確定前所犯之各罪，均應依刑法第50條、
    第51條規定，定其應執行之刑。數罪併罰案件之實體裁判確
    定後，即生實質之確定力，『除因增加經另案判決確定合於
    數罪併罰之其他犯罪』，或原定應執行刑之數罪中有部分犯
    罪，因非常上訴、再審程序而經撤銷改判，或有赦免、減刑
    等情形，致原裁判定刑之基礎已經變動，或其他客觀上有責
    罰顯不相當之特殊情形，為維護極重要之公共利益，而有另
    定應執行刑之必要者外，法院應受原確定裁定實質確定力之
    拘束。已經定應執行刑確定之各罪，除上開例外情形外，法
    院再就該各罪之全部或部分重複定其應執行刑，前、後二裁
    定對於同一宣告別重複定刑，行為人顯有因同一行為遭受雙
    重處罰之危險，自均屬違反一事不再理原則，不以定刑之各
    罪範圍全部相同者為限」（最高法院刑事大法庭110年度台
    抗大字第489號裁定意旨參照）。
三、經查，受刑人因犯詐欺、竊盜、偽造文書、侵占等案件，經
    臺灣桃園地方法院、臺灣臺北地方法院及本院先後判處如附
    表所示之刑，均經分別確定在案，有各該判決書及臺灣高等
    法院被告前案紀錄表在卷可稽。受刑人所犯附表編號1、2所
    示之罪雖經臺灣桃園地方法院以110年度聲字第2980號裁定
    定應執行刑為有期徒刑7月確定，附表編號4、5所示之罪經
    本院以110年度審訴字第443號判決定應執行刑為有期徒刑3
    月確定，附表編號6、7所示之罪則經臺灣臺北地方法院以10
    9年度審簡字第2017號判決定應執行刑為拘役40日確定，有
    臺灣高等法院被告前案紀錄表附卷可稽，然依前述最高法院
    大法庭之裁定說明，應屬前揭「增加合於定應執行刑要件之
    他罪刑」例外情況，未違反一事不再理之原則，是檢察官就
    附表編號1至5所示之罪、附表編號6至8所示之罪，分別聲請
    定其應執行之刑，核無不合，應分別定其應執行之刑。前開
    罪刑雖有不得易科罰金（即附表編號3）及得易科罰金（即
    附表編號1、2、4、5）之罪，本不得併合處罰，然本件受刑
    人已請求檢察官聲請定應執行刑，有受刑人簽具之定刑聲請
    切結書在卷可稽，檢察官據此聲請最後事實審之本院定其應
    執行之刑，即屬合法正當。本院審酌受刑人所犯為詐欺、竊
    盜、偽造文書、侵占各罪之整體犯罪過程及各罪關係（犯罪
    時間為民國107、108、109年間、數罪罪質一部相同、數罪
    對法益侵害之加重效應等），再考量附表編號1、2所示之罪
    已經臺灣桃園地方法院以110年度聲字第2980號裁定定應執
    行刑為有期徒刑7月，附表編號4、5所示之罪則經本院以110
    年度審訴字第443號判決定應執行刑為有期徒刑3月，附表編
    號6、7所示之罪亦經臺灣臺北地方法院以109年度審簡字第2
    017號判決定應執行刑為拘役40日確定，整體的刑罰上已有
    相當酌減，並參酌犯罪次數、行為方式等總體情狀，依上揭
    規定，分別定其應執行之刑如主文所示，並就如附表編號6
    至8 所示罪刑所定應執行刑部分，諭知易科罰金之折算標準
    。至附表編號1、2、4、5所示之刑，雖原得易科罰金，因與
    附表編號3不得易科罰金之他罪併合處罰結果而不得易科罰
    金，自無庸為易科罰金折算標準之記載。
四、又本案定應執行刑案件，總計罪數有8罪，其中附表編號1、
    2、附表編號4、5、附表編號6、7所示之罪，曾分別經法院
    定其應執行之刑，是本案尚屬單純，本院於裁量時，既受內
    、外部界限之約束予以酌定，故本案尚無使受刑人另行到庭
    陳述意見之必要，附此敘明。
五、依刑事訴訟法第477條第1項，刑法第50條、第53條、第51條
    第5款、第6款、第41條第1項前段，裁定如主文。
中　　華　　民　　國　　111 　年　　6 　　月　　7 　　日
                  刑事第十一庭  法　官  沈  易
以上正本證明與原本無異。
如不服本裁定，應於裁定送達後五日內敘明抗告理由，向本院提
出抗告狀。
                                書記官  陳湘文
中　　華　　民　　國　　111 　年　　6 　　月　　8 　　日